【裁判字號】    90,易,2752
【裁判日期】    901017
【裁判案由】    傷害等
【裁判全文】
臺灣臺中地方法院刑事判決                          九十年度易字第二七五二號
    公  訴  人  臺灣臺中地方法院檢察署檢察官
    被      告  丁○○
右列被告因傷害等案件，經檢察官提起公訴（九十年度偵字第一三二六六號），本院
判決如左：
    主  文
丁○○傷害人之身體，處拘役肆拾日，如易科罰金，以參佰元折算壹日；又以加害生
命、身體之事，恐嚇他人，致生危害於安全，處拘役貳拾日，如易科罰金，以參佰元
折算壹日；應執行拘役伍拾伍日，如易科罰金，以參佰元折算壹日。
    事  實
一、丁○○係臺中客運股份有限公司之司機，於民國（以下同）九十年七月二十一日
    上午八時五十分許，在臺中市○○路一四六號三樓臺中客運股份有限公司業務部
    辦公室內，因與該公司業務課副課長乙○○討論其請假問題時發生口角，竟基於
    傷害之犯意，徒手毆打乙○○之臉部，致乙○○受有左前額腫傷三Ｘ三公分、左
    下眼臉表皮傷二Ｘ０．一公分等之傷害；丁○○於毆傷乙○○後，為該公司業務
    課課員丙○○等人拉開，又另行起意，基於恐嚇之犯意，對乙○○恫嚇稱：「如
    伊沒工作，要砍斷其腳筋。」等語，致使乙○○心生畏懼，足生生命、身體之危
    害於乙○○。
二、案經被害人乙○○訴由臺中市警察局第一分局報請臺灣臺中地方法院檢察署檢察
    官偵查起訴。
    理  由
一、訊據被告丁○○固不否認其有於右揭時地就其任職於臺中客運股份有限公司司機
    一職之請假問題與告訴人乙○○發生口角等情事，惟矢口否認有何傷害、恐嚇等
    犯行，辯稱：是因乙○○出手要將其推開時，而直覺出手去擋，手部始觸及乙○
    ○，並未出手傷害乙○○，亦未出言恐嚇等云云；惟查：右揭事實，已據告訴人
    乙○○分別於警訊及偵審中指訴綦詳，核與證人丙○○、甲○二人分別於警訊及
    偵審中所證述被告丁○○確有出手毆打、及出言恐嚇告訴人乙○○等情節相符，
    並有告訴人所提出之驗傷診斷書一紙在卷可資佐證，且被告於警訊中亦已自承確
    有出手毆打告訴人等情事，顯見被告所辯稱並未出手毆打、出言恐嚇告訴人等云
    云，為屬事後卸責之詞，不足以採信，事證明確，被告犯行，堪以認定。
二、核被告丁○○所為，係犯刑法第二百七十七條第一項傷害、同法第三百零五條恐
    嚇之二罪；又被告所犯上揭傷害與恐嚇二罪，其犯意各別，罪名不同，應分論併
    罰。爰審酌被告於犯後猶矯飾犯行，未見悔意，惟念其本次犯行致告訴人所受傷
    勢非屬嚴重，所生危害亦非重大等一切情狀，分別量處如主文所示之刑，並均依
    刑法第四十一條第一項前段規定諭知易科罰金之折算標準，及定其應執行之刑，
    以示懲儆。
據上論斷，應依刑事訴訟法第二百九十九條第一項前段，刑法第二百七十七條第一項
、第三百零五條、第四十一條第一項前段、第五十一條第六款，罰金罰鍰提高標準條
例第一條前段、第二條，判決如主文。
中      華      民      國      九十      年      十      月    十七    日
                                        法  官   梁   堯   銘
右正本證明與原本無異。
如不服本判決，應於送達後十日內向本院提出上訴狀（須附繕本），上訴於臺灣高等
法院臺中分院。
                                        書記官
中      華      民      國      九十      年      十      月            日
附錄論罪科刑法條
刑法第二百七十七條
傷害人之身體或健康者，處三年以下有期徒刑、拘役或一千元以下罰金。
犯前項之罪因而致人於死者，處無期徒或七年以上有期徒刑，致重傷者，處三年以上
十年以下有期徒刑。
刑法第三百零五條
以加害生命、身體、自由、名譽、財產之事恐嚇他人，致生危害於安全者，處二年以
下有期徒刑、拘役或三百元以下罰金。


司法院資訊處製作；財團法人民間司法改革基金會備份。
